【裁判字號】    99,易,269
【裁判日期】    990907
【裁判案由】    竊盜
【裁判全文】
臺灣花蓮地方法院刑事判決               99年度易字第269號
公  訴  人  臺灣花蓮地方法院檢察署檢察官
被      告  己○○
上列被告因竊盜案件，經檢察官提起公訴（99年度偵字第1316號
），被告於準備程序中就被訴事實為有罪之陳述，經本院裁定改
行簡式審判程序，並判決如下：
    主  文
己○○犯攜帶兇器竊盜罪，共陸罪，各處如附表編號一、三、四
五、六、七主文欄所示之刑；又犯攜帶兇器竊盜未遂罪，處如附
表編號二主文欄所示之刑。應執行有期徒刑貳年，如易科罰金，
以新臺幣壹仟元折算壹日。扣案之梅花扳手貳支，均沒收之。
    事  實
一、己○○從事汽車修護工作，竟意圖為自己不法之所有，分別
    於附表所示之時間、地點，持其所有客觀上可作為兇器使用
    之梅花扳手 2支，竊取附表所示之人所有之觸媒轉換器等物
    ，得手後，將竊得之觸媒轉換器以每支新臺幣 2,100元之價
    格販賣予不知情之資源回收商蘇建東。嗣己○○於99年1月1
    9日凌晨5時40分許，駕駛車牌號碼 7766-KJ號自小客車至花
    蓮縣花蓮市○○街55號前，竊取甲○○所有車牌號碼9059-F
    N 號自小貨車之觸媒轉換器之過程，已為路旁設置之監視器
    所拍攝，經警調閱該監視錄影畫面後，嗣於 99年1月21日20
    時30分許，通知己○○到案說明，並至蘇建東所經營位於花
    蓮縣吉安鄉○○○街307之2號之益昌企業社起獲己○○變賣
    之觸媒轉換器4個。而己○○在附表編號 1、2、3、5、6、7
    所為之竊盜犯行未被發現前，即於警詢問後主動供出上開竊
    盜犯行，自首而接受裁判。
二、案經花蓮縣警察局花蓮分局報告臺灣花蓮地方法院檢察署檢
    察官偵查起訴。
    理  由
一、上開犯罪事實，業據被告己○○於警詢、偵查及本院調查、
    審理時坦承不諱，核與被害人即證人辛○○、戊○○、庚○○、甲○○、丙○○、乙○○、丁○○及證人蘇建東於警詢
    時證述之情節相符，並有協源汽車維修工作單影本 1紙、車
    籍查詢-基本資料詳細畫面1紙、贓物認領保管單 4張、現場
    照片、監視器翻拍畫面10張、扣押筆錄及扣押物品目錄表等
    在卷足憑。是被告之自白核與事實相符，犯行堪以認定，均
    應依法論科。
二、按刑法第321條第1項第 3款所謂兇器，凡於人之生命身體之
    安全，易生危險者均屬之。而被告持以行竊所用之梅花扳手
    2 支，均係鐵製之工具，可供拆卸螺絲使用，在客觀上足以
    對人之生命身體產生危害，具有行兇之危險性，自屬兇器之
    一種。核被告就附表編號1、3、4、5、6、7所為，均係犯刑
    法第321條第 1項第3款之攜帶兇器竊盜罪；另被告於附表編
    號 2所示之時、地，欲竊取戊○○所有之觸媒轉換器時，因
    其中 1顆螺絲生鏽無法拆卸，未能竊得該觸媒轉換器，即行
    離去，為未遂犯，故被告此部分所為，係犯刑法第321條第2
    項、第1項第3款之攜帶兇器竊盜未遂罪，爰依刑法第25條第
    2項之規定，按既遂犯之刑度減輕其刑。又被告犯附表編號4
    所示之竊盜犯行為警循線查獲後，在其餘之附表編號1、2、
    3、5、6、7所為之竊盜犯行未被發現前，即於警詢問後主動
    供出上開竊盜犯行，進而接受裁判等情，有花蓮縣警察局花
    蓮分局99年8月11日花市警刑字第 0990021907號函檢附之被
    告竊取汽車觸媒轉換器情形一覽表 2紙及被告於警詢之供述
    等在卷可稽，是被告就附表編號1、2、3、5、6、7之犯行皆
    合於自首之規定，應依刑法第62條前段之規定，均減輕其刑
    ，並就其所犯附表編號 2所示之犯行，遞減輕其刑。被告所
    犯上開 7次竊盜犯行之時間不同，被害人亦不相同，其犯意
    各別，應予分論併罰。爰審酌被告前無任何科刑紀錄，有臺
    灣高等法院被告前案紀錄表附卷可稽，素行尚佳，然正值青
    年，且從事汽車修護工作，不思以正當途徑獲取財物，竟多
    次竊取他人車輛之零件變賣花用，造成被害人之損失不少，
    惟其業與部分被害人達成和解，賠償被害人之損失，有和解
    書 3紙附卷可稽，暨其犯後已坦承犯行，頗具悔意之態度等
    一切情狀，分別量處主文所示之刑及定其應執行之刑，並均
    諭知易科罰金之折算標準，以示懲儆。
三、至扣案之被告持以行竊所用之梅花扳手 2支，為被告所有供
    本件竊盜所用之物等情，業據被告供陳在卷，爰依刑法第38
    條第1項第2款之規定，均宣告沒收之。
四、依刑事訴訟法第299條第1項前段、第 273條之1第1項，刑法
    第25條第2項、第321條第1項第3款、第2項、第 62條前段、
    第51條第5款、第41條第1項前段、第38條第1項第2款，判決
    如主文。
本案經檢察官吳宇青到庭執行職務。
中    華    民    國    99    年    9     月    7     日
                  刑事第三庭    法  官  許乃文
以上正本證明與原本無異。
如不服本判決應於收受送達後10日內向本院提出上訴書狀，並應
敘述具體理由。其未敘述上訴理由者，應於上訴期間屆滿後20日
內向本院補提理由書(均須按他造當事人之人數附繕本)「切勿逕
送上級法院」。告訴人或被害人如對於本判決不服者，應具備理
由請求檢察官上訴，其上訴期間之計算係以檢察官收受判決正本
之日期為準。
中    華    民    國    99    年    9     月    7     日
                                書記官
附表：
┌─┬─────────────┬────────────┐
│編│犯罪時間、地點及竊取之財物│主                    文│
│號│                          │                        │
├─┼─────────────┼────────────┤
│1 │於民國99年1月11日凌晨2、3 │己○○犯攜帶兇器竊盜罪，│
│  │時許，在花蓮縣吉安鄉東昌村│處有期徒刑伍月，如易科罰│
│  │東海十一街60號前，竊取蔡明│金，以新臺幣壹仟元折算壹│
│  │誠所有車牌號碼U6-1553號自 │日。扣案之梅花扳手貳支，│
│  │小客貨車之觸媒轉換器1個。 │均沒收之。              │
├─┼─────────────┼────────────┤
│2 │於99年1月15日凌晨3、4時許 │己○○犯攜帶兇器竊盜未遂│
│  │，在花蓮縣吉安鄉○○○○街│罪，處有期徒刑肆月，如易│
│  │77號對面路邊，欲竊取戊○○│科罰金，以新臺幣壹仟元折│
│  │所有車牌號碼U6-9213號自小 │算壹日。扣案之梅花扳手貳│
│  │客貨車之觸媒轉換器，因其中│支，均沒收之。          │
│  │1顆螺絲生鏽無法拆卸，而未 │                        │
│  │能得逞，始作罷。          │                        │
├─┼─────────────┼────────────┤
│3 │於99年1月18日凌晨2時許，在│己○○犯攜帶兇器竊盜罪，│               │
│  │花蓮縣吉安鄉○○○街之吉安│處有期徒刑伍月，如易科罰│
│  │立體停車場旁，竊取庚○○所│金，以新臺幣壹仟元折算壹│
│  │有車牌號碼7691-SN號自小客 │日。扣案之梅花扳手貳支，│
│  │貨車之觸媒轉換器1個。     │均沒收之。              │
├─┼─────────────┼────────────┤
│4 │於99年1月19日凌晨5時40分許│己○○犯攜帶兇器竊盜罪，│
│  │，在花蓮縣花蓮市○○街55號│處有期徒刑陸月，如易科罰│
│  │前，竊取甲○○所有車牌號碼│金，以新臺幣壹仟元折算壹│
│  │9059-FM號自小貨車之觸媒轉 │日。扣案之梅花扳手貳支，│
│  │換器1個。                 │均沒收之。              │
├─┼─────────────┼────────────┤
│5 │於99年1月21日凌晨3時許，在│己○○犯攜帶兇器竊盜罪，│
│  │花蓮縣花蓮市○○街64號之停│處有期徒刑伍月，如易科罰│
│  │車場內，竊取丙○○所有車牌│金，以新臺幣壹仟元折算壹│
│  │號碼6980-TP號自小客車之觸 │日。扣案之梅花扳手貳支，│
│  │媒轉換器1個及排氣管1支。  │均沒收之。              │
├─┼─────────────┼────────────┤
│6 │於99年1月21日凌晨3時許，在│己○○犯攜帶兇器竊盜罪，│
│  │花蓮縣花蓮市○○街64號之停│處有期徒刑伍月，如易科罰│
│  │車場內，竊取乙○○所有車牌│金，以新臺幣壹仟元折算壹│
│  │號碼5938-KN號自小客貨車之 │日。扣案之梅花扳手貳支，│
│  │觸媒轉換器1個。           │均沒收之。              │
├─┼─────────────┼────────────┤
│7 │於99年1月21日凌晨4時許，在│己○○犯攜帶兇器竊盜罪，│
│  │花蓮縣花蓮市○○街2號對面 │處有期徒刑伍月，如易科罰│
│  │之停車場內，竊取邱亦盛所  │金，以新臺幣壹仟元折算壹│
│  │有車牌號碼Q4-9126號自小客 │日。扣案之梅花扳手貳支，│
│  │貨車之觸媒轉換器1個。     │均沒收之。              │
└─┴─────────────┴────────────┘
附錄本判決論罪之法律條文：
中華民國刑法第321條：
犯竊盜罪而有左列情形之一者，處6月以上、5年以下有期徒刑：
一、於夜間侵入住宅或有人居住之建築物、船艦或隱匿其內而犯
    之者。
二、毀越門扇、牆垣或其他安全設備而犯之者。
三、攜帶兇器而犯之者。
四、結夥三人以上而犯之者。
五、乘火災、水災或其他災害之際而犯之者。
六、在車站或埠頭而犯之者。
前項之未遂犯罰之。

司法院資訊處製作；財團法人民間司法改革基金會備份。
